臺灣臺南地方法院民事裁定
109年度訴字第2096號
原      告  黃碧珠  


上列原告與被告財政部國有財產署南區分署即吳大江財產管理人
等人間請求分割共有物事件，本院裁定如下：
    主  文
原告應於本裁定送達後14日內，補正如下列事項，逾期未補正，
即駁回原告之訴。
一、被繼承人吳坤風、吳謹、吳賀、吳本、吳註、吳尚、吳命、
    吳臨、吳經、吳崑、吳水圳、吳老、吳元足、乙○○之繼承人
    （如該繼承人已死亡，應再查明其繼承人）有無拋棄繼承。
二、被繼承人吳大江、吳忠義、吳鐵之戶籍謄本。
三、被繼承人吳坤風、吳經之除戶謄本、繼承系統表、全體繼承
    人姓名、年籍、住居所（如該繼承人已死亡，應再查明其繼
    承人）。並追加吳坤風、吳經之全體繼承人為被告，及提出
    與追加人數相同份數之起訴狀繕本。
四、被告乙○○、吳黃桂英、吳國樑、吳陳金鳳、康富淵、黃文能
    之繼承系統表、全體繼承人姓名、年籍、住居所（如該繼承
    人已死亡，應再查明其繼承人）。並追加乙○○、吳黃桂英、
    吳國樑、吳陳金鳳、康富淵、黃文能之全體繼承人為被告，
    及提出與追加人數相同份數之起訴狀繕本。
五、吳元足之繼承系統表、全體繼承人姓名、年籍、住居所（如
    該繼承人已死亡，應再查明其繼承人），並追加吳元足之繼
    承人為被告；如無繼承人或繼承人均已拋棄繼承，應變更以
    其遺產管理人為被告，並提出遺產管理人之最新戶籍謄本，
    及提出與追加人數相同份數之起訴狀繕本。
六、被告李梁光惠、羅明美、羅木蘭、羅淑惠、賴雅徵、賴柏澄
    、賴佩芬、賴漢陽、賴漢陞、賴漢聰之國外真正住所或居所
    。
七、補正吳坤風、吳經、吳黃桂英、吳國樑、吳陳金鳳、康富淵
    、黃文能、乙○○之繼承人應辦理繼承登記之聲明及事實理由
    。
    理  由
一、按起訴，應以訴狀表明當事人及法定代理人、訴訟標的及其
    原因事實、應受判決事項之聲明，提出於法院為之。當事人
    書狀，除別有規定外，應記載當事人姓名及住所或居所、有
    法定代理人、訴訟代理人者，其姓名、住所或居所，及法定
    代理人與當事人之關係、供證明或釋明用之證據。書狀內宜
    記載當事人、法定代理人之性別、出生年月日、職業、國民
    身分證號碼、營利事業統一編號、電話號碼及其他足資辨別
    之特徵，民事訴訟法第244條第1項、第116條第1項第1款、
    第2款、第5款、第2項分別定有明文，此為原告起訴必須具
    備之程式。原告起訴不合程式或不備其他要件者，法院應以
    裁定駁回之。但其情形可以補正者，審判長應定期間先命補
    正，同法第249條第1項第6款亦有明文。又按繼承人有數人
    時，在分割遺產前，各繼承人對於遺產全部為公同共有，民
    法第1151條定有明文。再按請求分割共有物之訴，為固有必
    要共同訴訟，其訴訟標的對於共同訴訟之各人必須合一確定
    ，應由共有人中之一人或數人共同起訴，並以其他共有人全
    體為被告，其當事人適格始無欠缺。另按書狀及其附屬文件
    ，除提出於法院者外，應按應受送達之他造人數，提出繕本
    或影本。前項繕本或影本與書狀有不符時，以提出於法院者
    為準，同法第119條定有明文。
二、原告提起本件分割共有物之訴，應以全部共有人為當事人，
    當事人始屬適格，又死亡之人並無當事人能力。惟查：
  ㈠原告應查報被繼承人吳坤風、吳謹、吳賀、吳本、吳註、吳
    尚、吳命、吳臨、吳經、吳崑、吳水圳、吳老、乙○○之繼承
    人有無拋棄繼承。
　㈡原告起訴以「財政部國有財產署南區分署即吳大江財產管理
    人、財政部國有財產署南區分署即吳忠義財產管理人、財政
    部國有財產署南區分署即吳鐵財產管理人」為被告，應提出
    吳大江、吳忠義、吳鐵之戶籍謄本。
　㈢原告起訴狀列甲○○○○○○、丙○○○○○為被告，但未載明全體繼承
    人姓名及其住所或居所，應提出吳坤風、吳經之除戶謄本，
    及其全體繼承人戶籍謄本（記事欄勿省略），以供查明全體
    繼承人姓名、年籍、住居所（如該繼承人已死亡，應再查明
    其繼承人）。並應追加吳坤風、吳經全體繼承人為被告，及
    提出與追加人數相同之起訴狀繕本以利送達。
　㈣被告乙○○、吳黃桂英、吳國樑、吳陳金鳳、康富淵、黃文能
    已分別於起訴前之83年11月18日、91年5月27日、99年5月1
    日、104年4月1日、106年7月4日、109年6月1日死亡，原告
    起訴時以已死亡之人為被告，起訴程式自有欠缺，應提出乙
    ○○、吳黃桂英、吳國樑、吳陳金鳳、康富淵、黃文能之繼承
    系統表、全體繼承人之戶籍謄本（記事欄勿省略），以供查
    明全體繼承人之姓名、年籍、住居所（如該繼承人已死亡，
    應再查明其繼承人），並應追加乙○○、吳黃桂英、吳國樑、
    吳陳金鳳、康富淵、黃文能之全體繼承人為被告，併提出與
    追加人數相同之起訴狀繕本以利送達。
　㈤原告起訴以「財政部國有財產署南區分署即吳元足財產管理
    人」為被告，惟吳元足業經本院以109年度亡字第2號裁定宣
    告於45年10月1日下午12時死亡，原告應補正吳元足之全體
    繼承人姓名、住、居所，及繼承系統表、全體繼承人最新戶
    籍謄本（記事欄勿省略），並追加該繼承人為被告；如無繼
    承人或繼承人均已拋棄繼承，則應變更被告為其遺產管理人
    為被告，陳報遺產管理人之最新戶籍謄本，併提出與追加人
    數相同之起訴狀繕本以利送達。
　㈥被告李梁光惠、羅明美、羅木蘭、羅淑惠、賴雅徵、賴柏澄
    、賴佩芬、賴漢陽、賴漢陞、賴漢聰，已遷出國外，原告應
    補正其在國外之真正住所或居所。
三、又依民法第759條規定，因繼承於登記前已取得不動產物權
    者，非經登記不得處分其物權，原告請求法院判決分割共有
    物，即係處分共有物，須以共有人之處分權存在為前提，如
    果共有人就共有物並無處分權可資行使，法院即無從基此而
    為裁判分割。本件已死亡之吳坤風、吳經、吳黃桂英、吳國
    樑、吳陳金鳳、康富淵、黃文能之繼承人是否已辦理繼承登
    記，如否，應更正適法之訴之聲明及事實理由，並依前揭民
    事訴訟法第119條之規定，原告應按被告之人數提出起訴狀
    之繕本或影本到院，併予敘明。
四、爰定期間命原告補正如主文所示，如逾期未補正，即駁回其
    訴。　　
中　　華　　民　　國　　110 　年　　2 　　月　　8 　　日
                  民事第五庭    法  官　張桂美
以上正本係照原本作成。　　　　　　　　　
本裁定不得抗告。　　　　　　　　　　　　　　　　　　
中　　華　　民　　國　　110 　年　　2 　　月　　8 　　日
                                書記官  蘇冠杰